# 固定资产分类

提问人：五老峰 时间：2012-12-28 21:13:21
一家企业，买了一辆大客气，这辆车子倒不是用来跑运输和给人坐的，而用来做研发的。 企业经常将自己研发的新产品装在这辆车上，来测试新产品的性能。
这种情况下这车应计入哪一科目呢？
是计入长期待摊费用科目？ 还是计入固定资产科目？ 如果计入到固定资产科目，是属于机器设备？还是运输设备？还是计入其他设备呢？
谢谢！

回答人：chenyiwei
应确认为固定资产，因为其符合固定资产的定义，即为生产商品、提供劳务、出租或经营管理而持有的、使用寿命超过一个会计年度的有形资产。 由于持有该车的目的并非用于运输，而是为了测试目的，因此不建议作为运输设备，可考虑根据企业自身的管理需要和明细科目设置确定其所属的类别，例如“研发用设备”等。在估算其折旧年限时，要充分考虑长期作为试验品使用而对其损耗程度的影响。

回答人：chenyiwei
回复 lwll 的帖子
首先，请确认你所涉及的案例是否符合《企业会计准则解释第 2 号》第五条规定的BOT模式适用条件。如果是，则就特许经营的基础设施部分应确认金融资产和／或无形资产。如果不符合的（尤其是一些具有政府融资平台背景的交通投资建设公司之类），通常列报为固定资产。
因此，账面上在固定资产核算，但报表列报为无形资产的做法是不恰当的。
其次，你说的第二种情况也可能是不恰当的。在BOT模式下，公路占用的土地本身不能单独给公路公司带来经济利益，通常不单独确认为一项无形资产，而是并入特许经营权成本中。如果不适用BOT模式，将公路设施确认为固定资产的，则此时的土地往往是划拨性质，也不能独立于公路单独为公路公司带来经济利益，所以也应当并入相关固定资产价值。

提问人：lwll 时间：2013-01-20 15:15:36
回复 chenyiwei 的帖子
具有政府融资平台背景的交通投资建设公司与《企业会计准则解释第 2 号》第五条规定的BOT模式适用条件的公司这二个公司主要有何区别？

回答人：chenyiwei
你可以对照解释 2 号第五条和IFRIC 12对BOT模式的适用条件看一下。具有融资平台性质的交通投资建设公司往往没有符合要求的BOT协议安排，实务中很多是将所建造的公路资产作为固定资产确认的。

提问人：lwll 时间：2013-01-20 22:06:13
回复 lwll 的帖子
本公司是承担全省高速公路建设和运营的国有企业，因资产负债率较高无法通过银行贷款，现经国资委同意对其已运营的高速公路资产进行了评估，增值 20 亿元，企业对其上年的报表进行了追溯调整，请问追溯调整是否合理？

回答人：chenyiwei
不可以。违反历史成本原则。

提问人：我爱新视野 时间：2013-03-08 13:10:04
回复 chenyiwei 的帖子
陈版，若高速公路价值重估是根据省政府统一布置，由省国资委组织实施，统一按照清产核资对公司资产进行清产核资并进行资产评估，评估结果经省国资委审核确认，在这种情况下是否违反历史成本，是否可以调整期初数？

回答人：chenyiwei
这是违反历史成本原则的，即使有政府批文也是如此。如果一定要做，只能采用特殊编制基础编制报表，我们按 1601 号审计准则出具报告。

提问人：lzqyybb 时间：2013-03-09 11:00:39
回复 chenyiwei 的帖子
在新旧准则转换时，公司进行清产核资，对投资性房地产进行公允价值计量时，可为什么可以调整期初数，不明白，请您指明！

回答人：chenyiwei
这是因为企业在新准则下为投资性房地产选择了公允价值计量模式,因此需要定期重估及调整价值.其他情况不可以简单比照。